【裁判字號】    95,簡上,380
【裁判日期】    951115
【裁判案由】    違反動產擔保交易法
【裁判全文】
臺灣臺南地方法院刑事判決             95年度簡上字第380號
公  訴  人  臺灣臺南地方法院檢察署檢察官
上  訴  人
即  被  告  甲○○
上列上訴人即被告因違反動產擔保交易法案件，不服本院刑事簡
易庭九十五年度簡字第一八四一號中華民國九十五年七月二十八
日第一審判決（聲請簡易判決處刑書案號：九十五年度偵字第二
一六號），提起上訴，本院管轄之第二審合議庭判決如下：
    主  文
上訴駁回。
    事實及理由
一、本案經本院審理結果，認為第一審判決對被告甲○○論以動
    產擔保交易之債務人，意圖不法之利益，將標的物遷移，致
    生損害於債權人，累犯，量處有期徒刑五月，並諭知易科罰
    金之折算標準，其認事用法及量刑均無不當，應予維持，爰
    引用第一審簡易判決書所記載之事實、證據及理由（如附件
    ）。
二、刑法新舊法比較：按行為後法律有變更者，適用行為時之法
    律。但行為後之法律有利於行為人者，適用最有利於行為人
    之法律，刑法第二條第一項定有明文。
  (一)被告前因偽造文書案件，經臺灣新竹地方法院於九十年四月
    二十日以八十七年度訴字第二五六號判決處有期徒刑一年六
    月確定，甫於九十二年一月十二日執行完畢，有卷附臺灣高
    等法院被告前案紀錄表可稽，其受有期徒刑之執行完畢，五
    年以內再故意犯本件違反動產擔保交易法之有期徒刑以上之
    罪，依修正施行前後之刑法第四十七條規定，均構成累犯，
    故修正施行後之刑法第四十七條規定對被告而言並無有利之
    情形，爰依修正施行後刑法第二條第一項前段規定，逕依修
    正施行前之刑法第四十七條規定論以累犯，並加重其刑。
  (二)易科罰金部分：查被告於犯罪時之刑法第四十一條第一項前
    段規定：「犯最重本刑為五年以下有期徒刑以下之刑之罪，
    而受六個月以下有期徒刑或拘役之宣告，因身體、教育、職
    業、家庭之關係或其他正當事由，執行顯有困難者，得以一
    元以上三元以下折算一日，易科罰金」。又被告行為時之易
    科罰金折算標準，修正前罰金罰鍰提高標準條例第二條前段
    （現已刪除）規定，就其原定數額提高為一百倍折算一日，
    則本件被告行為時之易科罰金折算標準，應以銀元三百元折
    算一日，經折算為新臺幣後，應以新臺幣九百元折算為一日
    。惟九十五年七月一日修正公布施行之刑法第四十一條第一
    項前段則規定：「犯最重本刑為五年以下有期徒刑以下之刑
    之罪，而受六個月以下有期徒刑或拘役之宣告者，得以新臺
    幣一千元、二千元或三千元折算一日，易科罰金」。比較修
    正前後之易科罰金折算標準，以九十五年七月一日修正公布
    施行前之規定，較有利於行為人，則應依刑法第二條第一項
    前段，適用修正施行前刑法第四十一條第一項前段規定，定
    其折算標準。
四、原審以被告罪證明確，依刑事訴訟法第四百四十九條第一項
    前段、第四百五十四條第二項，動產擔保交易法第三十八條
    ，刑法第十一條前段、第二條第一項前段、修正前刑法第四
    十一條第一項前段、第四十七條，罰金罰鍰提高標準條例第
    一條前段、修正前罰金罰鍰提高標準條例第二條，量處如原
    判決主文所示之刑，本院經核原判決認事用法，並無不合，
    量刑亦稱妥適。上訴人即被告提起上訴，其上訴意旨略以：
    上訴人以前所簽發給其他案外人之支票屆期突遭退票，上訴
    人一時無法將票款全部清償持票之債權人，在不得已之情況
    下，只得先讓設定動產擔保抵押權之車號ZL─7250小客車被
    其他債權人開走，乃事出無奈，並無不法利益。上訴人認為
    一審判決結果在量刑方面，似嫌較重，對於上訴人之行為動
    機方面，顯未進一步加以客觀權衡審酌，故提起上訴俾期能
    有所救濟云云。但查原審已就上訴人即被告前揭犯行予以審
    酌，且上訴人任由其他債權人將設定動產擔保抵押權之車號
    ZL─7250小客車予以遷移，而生上訴人即被告對於其他債權
    人債務部分清償之效果，自係意圖不法之利益，而生損害於
    債權人裕隆公司。上訴人即被告迄今對債權人即裕隆公司之
    債務均未能清償完畢，業經上訴人即被告於本院審理時陳明
    在卷，則上訴人徒以其有誠意清償積欠債務為由提起上訴，
    即難驟以採憑為量刑之依據，本院認原審判決並無不妥，上
    訴為無理由，爰依法駁回上訴。
據上論斷，應依刑事訴訟法第四百五十五條之一第一項、第三項
、第三百七十一條、第三百七十三條、第三百六十八條，判決如
主文。
本案經檢察官乙○○到庭執行職務。
中    華    民    國    95    年    11    月    15    日
                  刑事第六庭      審判長法  官
                                        法  官
                                        法  官
以上正本證明與原本無異。
本件不得上訴。
                                        書記官  朱小萍
中    華    民    國    95    年    11    月    15    日


司法院資訊處製作；財團法人民間司法改革基金會備份。
